臺灣宜蘭地方法院民事裁定
111年度聲字第28號
聲  請  人  
即  原  告  吳建儀  

相  對  人  
即  被  告  林麗卿  
上列當事人間債務人異議之訴事件，聲請人聲請停止執行，本院
裁定如下：
    主    文
聲請人為相對人供擔保新臺幣（下同）9萬9,900元後，本院民國
110年度司執字第10384號求償債務事件之強制執行程序（下稱系
爭執行程序），於本院111年度訴字第227號債務人異議之訴事件
（下稱本案訴訟）終結確定前應暫予停止。
    理    由
一、按強制執行程序開始後，除法律另有規定外，不停止執行。
    有回復原狀之聲請，或提起再審或異議之訴，或對於和解為
    繼續審判之請求，或提起宣告調解無效之訴、撤銷調解之訴
    ，或對於許可強制執行之裁定提起抗告時，法院因必要情形
    ，或依聲請定相當並確實擔保，得為停止強制執行之裁定，
    強制執行法第18條定有明文。次按法院依強制執行法第18條
    第2項定擔保金額而准許停止強制執行之裁定者，該項擔保
    係預供債權人因停止執行所受損害之賠償，其數額應依執行
    程序停止後債權人未能即時受償或利用該標的物所受之損害
    額，或其因另供擔保強制執行所受之損害額定之（最高法院
    86年度台抗字第442號裁定意旨參照）。
二、聲請意旨略以：相對人持本院109年度羅簡字第208號給付票
    款判決(下稱系爭判決)暨確定證明書為執行名義，向本院民
    事執行處聲請對其所有之宜蘭縣○○鄉○○段000000地號及其上
    177建號即門牌宜蘭縣○○鄉○○○路0段000巷00弄0號(下合稱系
    爭不動產）為強制執行，經本院以系爭執行事件查封拍賣在
    案。因系爭判決所載支票係遭人偽造，其已提起偽造文書之
    刑事訴訟，並提起本案訴訟請求撤銷系爭執行程序。因系爭
    不動產已定於111年5月18日進行第二次公開拍賣，如繼續進
    行，恐遭受不可回復之損害，爰依強制執行法第18條第2項
    規定，聲請停止系爭執行事件之強制執行程序等語。
三、經查，聲請人主張之前揭事實，業經本院調取系爭執行事件
    及本案訴訟卷宗核閱屬實，應認其停止執行之聲請有其依據
    ，應予准許。就應供擔保部分，以相對人於系爭執行事件之
    聲請執行之債權金額60萬元計，因停止執行延後受償可能遭
    受之損害，乃於停止執行期間可利用受償金額取得之孳息。
    茲以此債權金額，每年按法定利率即年息5%計算之孳息為3
    萬元，並以本案訴訟之訴訟標的金額為不得上訴至第三審之
    民事訴訟案件，參考各級法院辦案期限實施要點規定，第1
    、2審通常程序審判案件之期限分別為1年4個月、2年，共計
    3年4個月等節，定聲請人為停止執行應提供之擔保金額為9
    萬9,900元（計算式：30,000×3.33年=99,900元）。
四、爰裁定如主文。
中　　華　　民　　國　　111 　年　　5 　　月　　12　　日
                  臺灣宜蘭地方法院民事庭
                      法  官　張軒豪
以上正本係照原本作成。
如對本裁定抗告須於裁定送達後10日內向本院提出抗告狀，並繳
納抗告費新臺幣1,000元。
中　　華　　民　　國　　111 　年　　5 　　月　　12　　日
                      書記官  林憶蓉